【裁判字號】    93,訴,550
【裁判日期】    950414
【裁判案由】    違反槍砲彈藥刀械管制條例
【裁判全文】
臺灣新竹地方法院刑事判決               93年度訴字第550號
公  訴  人  臺灣新竹地方法院檢察署檢察官
被      告  丁○○
                    58之10.
                    （現另案在臺灣新竹監獄執行中）
指定辯護人  本院公設辯護人甲○○
上列被告因違反槍砲彈藥刀械管制條例案件，經檢察官提起公訴
（九十三年度偵字第四三八二號）及併案審理（九十三年度偵字
第四七○○號），本院判決如下：
    主  文
丁○○未經許可，持有可發射子彈具有殺傷力之改造手槍，累犯
，處有期徒刑參年，併科罰金新臺幣壹拾伍萬元，罰金如易服勞
役，以新臺幣玖佰元（即銀元佰元）折算壹日。扣案之改造模
型槍壹支（含彈匣壹個，槍枝管制編號0000000000號
）、改造手槍壹支（含彈匣壹個，槍枝管制編號0000000
000號）、改造掌心雷轉輪手槍壹支（槍枝管制編號0000
000000號）、黑色背包壹個，均沒收。
    事  實
一、丁○○前曾多次違反毒品危害防制條例，最近於民國九十年
    間因施用毒品案件，先後經本院於九十年十二月十二日以九
    十年度訴字第六○二號、九十一年一月二十九日以九十年度
    易字第七○八號判決判處有期徒刑八月、六月確定；再經本
    院以九十一年度聲字第八○一號裁定定應執行有期徒刑一年
    確定，於九十一年十二月十九日入監執行，九十二年七月二
    日假釋付保護管束；嗣假釋遭撤銷，而於九十三年三月九日
    入監執行殘刑四月十四日，甫於九十三年七月二十三日執行
    完畢。
二、丁○○明知具有殺傷力之槍枝及子彈，均屬槍砲彈藥刀械管
    制條例管制之物品，未經主管機關許可，不得持有，竟基於
    持有具殺傷力槍枝及子彈之犯意，於九十二年八月間某日，
    透過某不詳跳蚤雜誌上所刊登之資訊，向姓名年籍均不詳之
    人，以新台幣（下同）三萬五千元之代價，購得具殺傷力之
    （一）仿WALTHER廠製P888型口徑8mm之模型槍，車通槍管內
    阻鐵改造而成之模型槍一支（含彈匣一個，槍枝管制編號0
    000000000號）；（二）仿BERETTA廠半自動手槍
    製造之金屬玩具手槍，更換土造金屬槍管改造而成之改造手
    槍一支（含彈匣一個，槍枝管制編號0000000000
    號）；（三）仿轉輪手槍製造之玩具手槍車通槍管及轉輪彈
    倉內阻鐵而成之改造掌心雷轉輪手槍一支（槍枝管制編號0
    000000000號），暨具殺傷力之改造子彈共十八顆
    ；未經許可而持有上開具有殺傷力之改造手槍與子彈。
三、嗣丁○○於九十二年十月初某日，將上開第二（三）所示之
    具殺傷力改造一支及上開所購得之具殺傷力子彈其中五顆，
    藏放在其所有之車牌號碼R4-7039號自小客車副駕駛座腳踏
    板處之面紙盒內；於同年月九日凌晨，將上開車輛借予不知
    情之陳得照（業經檢察官為不起訴處分）使用，經警於同日
    凌晨二時四十分許，在新竹縣新豐鄉○○路與文昌街口，攔
    檢上開車輛而查獲，並扣得上開改造手槍一支、子彈五顆（
    均經試射業已滅失）。復於九十三年八月十七日零時三十分
    許，丁○○將上開第二（一）（二）所示之具殺傷力改造手
    槍二支及剩餘之具殺傷力子彈十三顆，裝入其所有之黑色背
    包攜帶外出，至新竹市○○街與西門街口與友人鄭駿宏（業
    經檢察官為不起訴處分）見面時，為警當場查獲，並扣得上
    開改造手槍二支、子彈十三顆（均經試射業已滅失）
四、案經新竹市警察局第一分局報請臺灣新竹地方法院檢察署檢
    察官偵查起訴及移送併案審理。
    理  由
壹、認定犯罪事實所憑之證據及理由：
一、上揭事實，業據被告丁○○於本院準備程序、審理時坦白承
    認。
二、證人陳得照、鄭駿宏於警詢、檢察官訊問時均供述上開改造
    手槍、子彈確為被告持有之事實。
三、扣案之上開改造槍枝、子彈送內政部警政署刑事警察局鑑驗
    結果認：（一）管制編號0000000000號槍枝，係
    仿WALTHER廠製P888型口徑8mm之模型槍，車通槍管內阻鐵改
    造而成之改造模型槍，機械性能良好，可擊發適用子彈，具
    殺傷力；（二）管制編號0000000000號槍枝，係
    仿BERETTA廠半自動手槍製造之金屬玩具手槍，更換土造金
    屬槍管改造而成之改造手槍，機械性能良好，可擊發適用子
    彈，具殺傷力；（三）管制編號0000000000號槍
    枝，係仿轉輪手槍製造之玩具手槍車通槍管及轉輪彈倉內阻
    鐵而成之改造手槍，機械性能良好，可擊發適用子彈，具殺
    傷力；送鑑改造子彈共十八顆，認分為直徑4.8mm、7.7mm之
    土造子彈，且均具有殺傷力。有該局九十三年九月八日刑鑑
    字第○九三○一七三一八七號、九十二年十二月八日刑鑑字
    第○九二○二○一○六六號槍彈鑑定書各一份、九十五年一
    月十一日刑鑑字第○九五○○○○四四五號函一份（附於本
    院卷第一四七頁）、內政部九十四年十月二十五日內授警字
    第○九四○一○一四三二號函一份（附於本院卷第一○一頁
    ）、扣押物品清單二紙在卷可證，證明扣案之改造槍枝、子
    彈確實具有殺傷力之事實。
四、查獲現場及扣案之上開改造槍枝、子彈相片共計十六紙、扣
    案之黑色背包一個，資為佐證。足見被告之自白與事實相符
    。
五、公訴人雖認被告於九十三年八月十七日零時三十分許，在新
    竹市○○路與西門街口為警查獲之改造手槍、子彈，係案外
    人紀榮周（已歿）交付予被告，而被告前於警詢、檢察官訊
    問時雖亦自白上開手槍、子彈確係紀榮周所給予，然被告於
    本院最後一次準備期日時已翻異前詞改稱手槍、子彈係於九
    十二年八月初某日，與上開事實欄二（三）所示之手槍一起
    透過跳蚤雜誌購得等語。查公訴人上開認定乃根據被告之自
    白，而被告於本院訊問時另自白其於九十三年十月十五日，
    在新竹市○○○路三五九號「箱根汽車旅館」一○二室內為
    警查獲時，所扣得之另二支具殺傷力之改造手槍二支、子彈
    九顆始為紀榮周所交付（詳如後述）。又被告先後共遭查獲
    五支改造手槍、子彈共二十七顆，數量不少，對於手槍、子
    彈取得來源難免因此混淆而記憶不清，惟可確定者為五支手
    槍、二十七顆子彈中，確實有二支手槍、九顆子彈為案外人
    紀榮周所交付，而紀榮周已於九十二年十一月二十八日死亡
    ，有個人基本資料查詢結果一件在卷可參，故究竟伊所交付
    予被告丁○○者為何手槍、子彈，已無從調查。但被告既已
    承認自己購買持有及自紀榮周處取得手槍、子彈之事實，可
    見被告並無推卸其所應負之刑責之意，則衡情其對於各該手
    槍、子彈之來源，亦無再虛構事實之必要，故本院認關於被
    告取得手槍、子彈之來源，以被告於本院最後一次準備程序
    所為之自白為可採信。本件事證明確，被告犯行堪以認定，
    應依法論科。
貳、論罪科刑之理由：
一、被告丁○○為上開行為後，立法院於九十四年一月五日修正
    槍砲彈藥刀械管制條例，嗣經總統於九十四年一月二十六日
    以華總一義字第○九四○○○一○一○一號令公布，而於九
    十四年一月二十八日生效施行，該條例修正前之第十一條第
    四項之未經許可持有可發射子彈具有殺傷力之改造手槍罪，
    經修正後為同條例第八條第四項之未經許可持有可發射子彈
    具有殺傷力之改造手槍罪，修正前之法定刑度為有期徒刑一
    年以上七年以下，併科新臺幣七百萬元以下罰金；修正後之
    法定刑度為有期徒刑三年以上十年以下，併科新臺幣七百萬
    元以下罰金，經比較新舊法後，以舊法有利於被告，爰依刑
    法第二條第一項但書之規定，適用修正前之規定。至被告未
    經許可持有子彈罪部分，因槍砲彈藥刀械管制條例第十二條
    第四項未經修正，即無新舊法比較之問題，附此敘明。
二、核被告所為，係犯修正前槍砲彈藥刀械管制條例第十一條第
    四項之未經許可持有可發射子彈具有殺傷力之改造手槍罪暨
    同條例第十二條第四項未經許可持有子彈罪。
三、又被告一持有槍、彈之行為，同時觸犯上開二罪名，為想像
    競合犯，應依刑法第五十五條之規定，從一重之修正前槍砲
    彈藥刀械管制條例第十一條第四項之未經許可持有可發射子
    彈具有殺傷力之改造手槍罪處斷。
四、上開事實欄二（一）（三）所示，雖未據起訴，然分別經公
    訴檢察官於本院準備程序時追加起訴及併案審理，而本院既
    認此二部分事實，與本案起訴且經本院認定有罪之部分，有
    裁判上一罪之關係，自應併予審理。
五、按持有槍枝、子彈之行為係繼續犯，其持有之繼續，為行為
    之繼續，亦即一經持有槍彈，犯罪即告成立，但持有行為完
    結，需至行為終了時為止。查本件被告持有上開槍彈之犯行
    至九十三年八月十七日始完結終了，而被告前因施用毒品案
    件，經本院以九十年度訴字第六○二號、九十年度易字第七
    ○八號判決判處有期徒刑八月、六月確定，再經本院以九十
    一年度聲字第八○一號裁定定應執行有期徒刑一年確定，於
    九十一年十二月十九日入監執行，九十二年七月二日假釋付
    保護管束，嗣假釋遭撤銷，而於九十三年三月九日入監執行
    殘刑四月十四日，甫於九十三年七月二十三日執行完畢等情
    ，有臺灣高等法院被告前案紀錄表一件，在卷可稽。其於受
    有期徒刑執行完畢後五年內，再犯本件有期徒刑以上之罪，
    為累犯，應依法加重其刑。
六、爰審酌被告素行不佳，持有之改造手槍、子彈，均具有殺傷
    力，所為對社會有潛在危險性，嚴重威脅社會秩序及人民之
    生命、身體安全，影響社會治安及未曾使用持有之改造手槍
    、子彈犯罪暨其犯罪動機、目的、手段、智識程度、犯罪後
    坦承犯行之態度等一切情狀，量處如主文所示之刑，以資懲
    儆。
七、扣案之改造模型槍一支（含彈匣一個，槍枝管制編號00
    00000000號）、改造手槍一支（含彈匣一個，槍枝
    管制編號0000000000號）、改造掌心雷轉輪手槍
    一支（槍枝管制編號0000000000號），係違禁物
    ，黑色背包一個係被告丁○○所有，且供其持有上開槍彈犯
    罪所用之物，應分別依刑法第三十八條第一項第一款、第二
    款之規定，併予宣告沒收。至扣案之土造子彈共十八顆，均
    經試射完畢，業已滅失，爰不為沒收之宣告。
參、關於九十三年度偵字第五三四四號併案部分：
（一）併案意旨略以：被告丁○○於九十三年十月間某日，未經
      許可在新竹市○○路某菜市場收受案外人丙○○所交付之
      具有殺傷力之仿BERETTA廠84型半自動手槍製造之玩具手
      槍，換裝土造金屬槍管而成之改造手槍一支（含彈匣一個
      ，槍枝管制編號0000000000號）、仿SIGSAUER
      廠半自動手槍製造之金屬玩具手槍，換裝土造金屬槍管而
      成之改造手槍一支（槍枝管制編號0000000000
      號）及具殺傷力之改造子彈三顆、彈匣一個後，無故「寄
      藏」於其位於新竹市○○路○段二九一巷五八之十號住處
      內。嗣於九十三年十月十五日丁○○將上開改造手槍、子
      彈攜至位於新竹市○○○路三五九號之「箱根汽車旅館」
      一○二室，而於同日上午九時五十分許為警當場查獲，因
      認被告此部分行為涉犯修正前槍砲彈藥刀械管制條例第十
      一條第四項未經許可「持有」可發射子彈具有殺傷力之改
      造手槍罪嫌暨同條例第十二條第四項未經許可「持有」子
      彈罪嫌，而認與上述本案起訴部分有連續犯之裁判上一罪
      等語。
（二）查被告於本院準備程序、審理程序訊問時，均供承上開手
      槍、子彈並非收受自案外人丙○○，而係已歿之紀榮周所
      交付，當初交付時是要被告代為保管之意思等語，公訴檢
      察官因此於本院審理時就被告此部分之犯行認係涉犯修正
      前槍砲彈藥刀械管制條例第十一條第四項未經許可「寄藏
      」可發射子彈具有殺傷力之改造手槍罪嫌暨同條例第十二
      條第四項未經許可「寄藏」子彈罪嫌。
（三）按連續犯須基於概括犯意，連續數行為而犯同一罪名；所
      謂同一罪名，係指構成犯罪要件相同之罪名，業經司法院
      大法官會議釋字第一五二號解釋在案。本件被告無故持有
      具殺傷力之改造手槍、未經許可持有子彈之犯行雖經本院
      認定有罪，已如前述，然本院認「寄藏」與「持有」之犯
      罪型態有別，構成要件歧異，難認為係犯同一罪名，而得
      成立連續犯。既無連續犯之裁判上一罪關係，則本院即無
      審酌之餘地，自應退由檢察官另行偵處之。
肆、適用法律：
（一）刑事訴訟法第二百九十九條第一項前段。
（二）修正前槍砲彈藥刀械管制條例第十一條第四項、第十二條
      第四項。
（三）刑法第十一條前段、第二條第一項但書、第五十五條、第
      四十七條、第四十二條第二項、第三十八條第一項第一款
      、第二款。
（四）罰金罰鍰提高標準條例第二條。
（五）現行法規所定貨幣單位折算新臺幣條例第二條。
本案經檢察官乙○○到庭執行職務。
中    華    民    國    95    年    4     月    14    日
                  刑事第六庭審判長法  官  遲中慧
                                  法  官  林昌義
                                  法  官  魏瑞紅
以上正本證明與原本無異。
如不服本判決，應於送達後10日內向本院提出上訴狀。
中    華    民    國    95    年    4     月    14    日
                                  書記官  吳月華
附錄論罪科刑法條：
修正前槍砲彈藥刀械管制條例第11條第4項
未經許可，持有、寄藏或意圖販賣而陳列第1項所列槍砲者，處
1年以上7年以下有期徒刑，併科新臺幣七百萬元以下罰金。
槍砲彈藥刀械管制條例第12條第4項
未經許可，持有、寄藏或意圖販賣而陳列子彈者，處5年以下有
期徒刑，併科新台幣300萬元以下罰金。


司法院資訊處製作；財團法人民間司法改革基金會備份。
